【裁判字號】    99,聲,1233
【裁判日期】    990825
【裁判案由】    聲請具保停止羈押
【裁判全文】
臺灣臺南地方法院刑事裁定              99年度聲字第1233號
聲  請  人  甲○○
選任辯護人  彭大勇  律師
            林士龍  律師
上列聲請人即被告因違反毒品危害防制條例案件，聲請具保停止
羈押，本院裁定如下：
    主  文
聲請駁回。
    理  由
一、聲請意旨略以：被告甲○○因違反毒品危害防制條例案件，
    經羈押在案，惟被告對於起訴書所載罪事實三之共同販賣第
    二級毒品部分已不爭執，而為認罪之表示，對於製造安非他
    命部分，被告與其他共同被告亦均為認罪之表示，因為並無
    勾串共犯或證人之虞，且深究被告侵害法益之質與量並非嚴
    重，茲依刑事訴訟法第一百十條之規定，聲請具保停止羈押
    等語。
二、上列被告甲○○因違反違反毒品危害防制條例案件，本院前
    以被告犯罪嫌疑重大，並有刑事訴訟法第101條第1項第2款
    、第3款所定之情形，認有羈押必要，經於民國99年11月16
    日將其收押；嗣再經本院於99年2月9日依刑事訴訟法第101
    條第1項第1款、第3款規定，裁定被告自99年2月16日起延長
    羈押期間2月；嗣再經本院於99年4月14日依刑事訴訟法第
    101條第1項第1款、第3款規定，裁定被告自99年4月16日起
    延長羈押期間2月；再經本院於99年6月9日依刑事訴訟法第
    101條第1項第1款、第3款規定，裁定被告自99年6月16日起
    延長羈押期間2月。再經本院於99年6月9日依刑事訴訟法第
    101條第1項第1款、第3款規定，裁定被告自99年8月16日起
    延長羈押期間2月。
三、按司法院釋字第六六五號解釋所謂：「刑事訴訟法第一百零
    一條第一項第三款規定，於被告犯該款規定之罪，犯罪嫌疑
    重大，且有相當理由認為有逃亡、湮滅、偽造、變造證據或
    勾串共犯或證人之虞，非予羈押，顯難進行追訴、審判或執
    行者，得羈押之。」等旨，雖係將該第三款以犯重罪作為羈
    押原因之規定，限縮在併存有逃亡或滅證之虞等羈押原因時
    ，始得施予羈押，但亦同時肯認此等羈押原因之成立要件，
    並不必達到如第一款、第二款所規定之須有「客觀事實」足
    認為有逃亡或滅證之虞之程度，而以具有「相當理由」為已
    足，亦即倘已超越五成或然率而有合理可疑即該當，是以羈
    押審查程序之心證程度，本不以達有罪確信之嚴格證明為必
    要(最高法院99年台抗字第20號裁定意旨參照)。查本件被告
    甲○○被訴製造及販賣第二級毒品安非他命之罪，犯罪情節
    甚為嚴重，嚴重危害國民身心健康，又被告販賣毒品之次數
    甚多(詳如起訴書附表一所載)，若以一罪一罰之刑罰而論，
    合併執行之刑期亦重，足見被告因罪刑至重，確有畏罪逃亡
    之虞，符合刑事訴訟法第一百零一條第一項第一款、第三款
    之羈押原因，又本院綜合卷內客觀具體事證資料，並兼顧實
    體真實之發現等因素，認其羈押之原因尚未消滅，且非經羈
    押顯難進行審判，而有羈押之必要，並無違反平等或比例原
    則之情形。綜上所述，被告甲○○仍有上開所述之羈押事由
    ，而被告之上開聲請意旨認其並無勾串共犯或證人之虞，是
    以並無羈押之必要，惟本院之羈押事由並無「勾串共犯或證
    人之虞」一項，其就此部分尚有誤會，是以其聲請具保停止
    羈押，自不應准許，而應予駁回，爰裁定如主文所示。
中    華    民    國    99    年    8     月    25    日
                  刑事第十三庭  審判長法  官  張銘晃
                                      法  官  黃翰義
                                      法  官  徐文瑞
以上正本證明與原本無異。
如不服本裁定，應於收受送達後5日內向本院提出抗告狀。（應
附繕本）
                                      書記官  何小玉
中    華    民    國    99    年    8    月    25     日

司法院資訊處製作；財團法人民間司法改革基金會備份。
